【裁判字號】    92,交聲,1106
【裁判日期】    920915
【裁判案由】    違反道路交通管理處罰條例聲明異議
【裁判全文】
臺灣臺北地方法院交通事件裁定                  九十二年度交聲字第一一０六號
    原處分機關  臺北市交通事件裁決所
    異  議  人
    即受處分人  甲○○
右列受處分人因違反道路交通管理處罰條例案件，對於台北市交通事件裁決所九十二
年八月二十二日所為之處分（原處分案號：北市裁三字第裁二二－ＡＣ000000
0號、北市裁三字第裁二二－ＡＣ0000000號），聲明異議，本院裁定如左：
    主  文
原處分關於北市裁三字第裁二二－ＡＣ0000000號處分撤銷。
右開撤銷部分，甲○○汽車駕駛人，行車速度，超過規定之最高時速，處罰鍰新台幣
貳仟貳佰元，並記違規點數壹點。
其餘異議駁回。
    理  由
一、按行車速度，依標誌或標線之規定，道路交通安全規則第九十三條第一項定有明
    文。又汽車駕駛人，行車速度超過規定之最高時速者，處新臺幣（下同）一千二
    百元以上二千四百元以下罰鍰，道路交通管理處罰條例第四十條第一項亦有明文
    ，而汽車駕駛人駕駛汽車違反道路交通管理處罰條例第四十條第一項規定者，除
    應依該條所規定之罰鍰處罰外，並予記違規點數一點，道路交通管理處罰條例第
    六十三條第一項第一款並有明文。又違反道路交通管理處罰條例第四十條第一項
    之道路交通管理事件行為人，未依規定自動繳納罰鍰，或未依規定到案聽候裁決
    ，逾越應到案期限十五日內者，汽車應依違反道路交通管理事件統一裁罰基準及
    處理細則第四十四條第一項及依該處理細則所訂之違反道路交通管理事件統一裁
    罰標準表之規定，裁處罰鍰二千二百元，並記違規點數一點。
二、本件受處分人即異議人甲○○駕駛其所有之車號七Ｂ－七四四○號自用小客車，
    分別於民國九十二年六月二十三日十三時五十六分、同年七月二日十八時二十八
    分，行經設有速限標誌四十公里之臺北市○○○道○段（往下山方向）路段，分
    別以時速六十一公里超速二十一公里滿二十公里以上、五十一公里超速十一公里
    未滿二十公里之速度行駛，均為設置路旁之雷達測速照相機以拍照方式取證，先
    後經由臺北市政府警察局士林分局交通分隊員警，以受處分人所有前開車號汽車
    違反道路交通管理處罰條例第四十條第一項規定掣單逕行舉發，嗣受處分人逾越
    舉發違規通知單（北市警交大字第ＡＣ0000000號）所載九十二年八月三
    日應到案日期十五日內、舉發違規通知單（北市警交大字第ＡＣ0000000
    號）所載同年八月十三日應到案日期前，於九十二年八月四日向原處分機關提出
    申訴，經原處分機關函請原舉發單位調查結果，仍認受處分人所有前述車號汽車
    有先後於前揭時地超速行駛之違規行為，原處分機關乃依道路交通管理處罰條例
    第四十條第一項、第六十三條第一項（漏載第一款）及違反道路交通管理事件統
    一裁罰標準表規定，於九十二年八月二十二日，分別以受處分人行車速度超過規
    定之最高時速滿二十公里以上，裁處受處分人罰鍰一千九百元，並記違規點數一
    點（北市裁三字第裁二二－ＡＣ0000000號），另行車速度超過規定之最
    高時速未滿二十公里，裁處受處分人罰鍰一千七百元，並記違規點數一點（北市
    裁三字第裁二二－ＡＣ0000000號）。
三、受處分人甲○○聲明異議意旨固不否認其有駕駛上開車號自用小客車於前開時地
    分別為警測速照相時速六十一公里超速二十一公里、五十一公里超速十一公里之
    事實，惟辯稱：伊先後收到前開同一地點之三張違規超速罰單，由於第一張罰單
    遲至九十二年七月四日才收到並繳清罰款，之後才收到本件之第二張及第三張罰
    單，若該第一張罰單盡早收到，伊當不致再犯，且伊不住在陽明山上，只是上山
    接點小工程，也不知路況，現已知道，必定注意路邊不顯著標誌，決不再犯等語
    。經查，受處分人確有駕駛前述車號汽車於右揭時間在限速四十公里路段超速行
    駛之違規行為，為受處分人聲明異議狀所不爭執，核與台北市政府警察局士林分
    局查證情節相符，有該分局出具之九十二年八月十五日北市警士分交第0000
    000000○號函在卷可參，並有當場測速採證照片二張附卷足稽，堪信屬實
    ；雖受處分人以前情置辯，然行車速度，依標誌或標線之規定，道路交通安全規
    則第九十三條第一項規定甚明，已如前述，而本件受處分人駕車超速違規之臺北
    市○○○道○段（往下山方向），設有限速四十公里之標誌，有前開台北市政府
    警察局士林分局函載：「查仰德大道下山方向於永福派出所附近及仰德大道、永
    公路口設有限速四十公里標誌」等語明確，並為受處分人所不爭執，則駕車行經
    該路段之受處分人，自應遵守該速限四十公里之行車速度，不能以其收到前次違
    規罰單時機為何，即認其收到本件違規之第二張及第三張罰單，無駕駛前述車號
    汽車超速行駛之違規行為，或認其駕車行駛於道路上，無須遵守前開行車速度限
    速四十公里之義務，且受處分人既然領有汽車駕駛執照，並駕駛汽車行駛於道路
    上，自應隨時注意路況及設置於道路之標誌、標線及號誌，以維自身及其他用路
    人之安全，不能以其對某路段不熟悉或標誌不顯著，即可不注意路況及相關標誌
    、標線及號誌，或無須遵守該路段所設置限速標誌之義務，受處分人前揭所辯：
    伊太遲收到第一張罰單、不熟悉路況及路邊標誌不顯著云云，均無從懈免其確有
    本件駕車超速行駛之違規行為。從而，本件事證明確，受處分人確有駕駛前述車
    號汽車在右揭時地超速行駛之違規行為。
四、綜前所述，本件受處分人有駕駛前述車號自用小客車於九十二年六月二十三日十
    三時五十六分在右揭路段超速二十一公里滿二十公里行駛之違規行為，原處分機
    關依道路交通管理處罰條例第四十條第一項、第六十三條第一項及違反道路交通
    管理事件統一裁罰標準及處理細則所訂之違反道路交通管理事件統一裁罰標準表
    之規定，裁處受處分人罰鍰一千九百元，並記違規點數一點，本非無見；然受處
    分人前開違規行為，經原舉發機關掣單舉發後，受處分人並未依規定自動繳納罰
    鍰，亦未依該舉發違規通知單（北市警交大字第ＡＣ0000000號）所載九
    十二年八月三日應到案日期前到案聽候裁決，遲至同年八月四日逾越應到案日期
    十五日內始提出申訴，有前開舉發違規通知單及受處分人填製之交通違規案件陳
    述書在卷可稽，依道路交通管理處罰條例第四十條第一項、第六十三條第一項第
    一款及違反道路交通管理事件統一裁罰標準表之規定，應裁處罰鍰二千二百元，
    並記違規點數一點，是原處分機關僅裁處受處分人罰鍰一千九百元，並記違規點
    數一點（北市裁三字第裁二二－ＡＣ0000000號），適用法規顯有錯誤，
    從而，受處分人此部分之聲明異議雖無理由，然關於此原處分既有前揭可議之處
    ，即屬無可維持，自應由本院予以撤銷，並依道路交通管理處罰條例第四十條第
    一項、第六十三條第一項第一款及違反道路交通管理事件統一裁罰標準表之規定
    ，裁處受處分人罰鍰二千二百元，並記違規點數一點，如主文第二項，以資適法
    。另受處分人有駕駛前述車號自用小客車於九十二年七月二日十八時二十八分在
    右揭路段超速十一公里未滿二十公里行駛之違規行為，經原舉發機關掣單舉發後
    ，受處分人依該舉發違規通知單（北市警交大字第ＡＣ0000000號）所載
    九十二年八月十三日應到案日期前之同年八月四日提出申訴，原處分機關依道路
    交通管理處罰條例第四十條第一項、第六十三條第一項（漏載第一款）及違反道
    路交通管理事件統一裁罰標準表之規定，裁處受處分人罰鍰一千七百元，並記違
    規點數一點（北市裁三字第裁二二－ＡＣ0000000號），核無違誤，此部
    分受處分人之異議為無理由，自應將其異議駁回。
據上論斷，應依道路交通案件處理辦法第十九條、第二十條前段，裁定如主文。
中      華      民      國    九十二    年      九      月     十五     日
                                      臺灣臺北地方法院交通法庭
                                          法  官  劉台安
右正本證明與原本無異
如不服本裁定應於送達後五日內向本院提出抗告狀
                                          書記官  張汝琪
中      華      民      國    九十二    年      九      月     十八     日


司法院資訊處製作；財團法人民間司法改革基金會備份。
